【裁判字號】    99,聲,109
【裁判日期】    990811
【裁判案由】    停止執行
【裁判全文】
臺灣臺南地方法院民事裁定               99年度聲字第109號
聲  請  人  甲○○
相  對  人  萬泰商業銀行股份有限公司
法定代理人  乙○○
上列當事人間聲請停止強制執行事件，本院裁定如下：
    主  文
聲請人供擔保新臺幣貳拾伍萬元後，本院九十九年度司執字第三
四四四八號強制執行事件之強制執行程序，於本院九十九年度補
字第三四０號第三人異議之訴判決確定或和解、撤回前應暫予停
止。
    理  由
一、按有回復原狀之聲請，或提起再審或異議之訴，或對於和解
    為繼續審判之請求，或提起宣告調解無效之訴，撤銷調解之
    訴，或對於許可強制執行之裁定提起抗告時，法院因必要情
    形，或依聲請定相當並確實之擔保，得為停止強制執行之裁
    定，強制執行法第18條第2項定有明文。
二、本件聲請人以：相對人前對第三人王福全之財產聲請強制執
    行，經鈞院以99年度司執字第34448號強制執行事件對聲請
    人所有門牌號碼為台南縣學甲鎮○○路54號未保存登記建物
    執行查封，有鈞院民事訴執行處函一紙可按。聲請人業已就
    前開強制執行案件提起第三人異議之訴事件，為此依上開規
    定，聲請裁定停止前開強制執行程序等語。
三、經查：
（一）聲請人前開主張，已據本院調取99年度司執字第34448號
      強制執行卷宗及99年度補字第340號卷宗審究後，認為聲
      請人聲請人聲請停止執行，核與上開法律規定相符。
（二）按法院依強制執行法第18條第2項定擔保金額而准許停止
      強制執行之裁定者，該項擔保係備供債權人因停止執行所
      受損害之賠償，其數額應依標的物停止執行後，債權人未
      能即時受償或利用該標的物所受之損害額，或其因另供擔
      保強制執行所受之損害額定之，非以標的物之價值或其債
      權額為依據（最高法院86年度臺抗字第442號裁定意旨參
      照）。次按第三人異議之訴之訴訟標的為該第三人之異議
      權，法院核定此訴訟標的之價額，應以該第三人本於此項
      異議權，請求排除強制執行所有之利益為準。（最高法院
      91年度第5次民事庭會議決議參照）。本件聲請人所欲排
      除之執行標的金額為150萬元，此經本院調閱99年度補字
      第340號民事卷宗核閱無訛，聲請人訴訟或上訴所得之利
      益未逾150萬元，是上開異議之訴應適用通常程序，且係
      不得上訴第三審之事件。審酌各級法院辦案期限實施要點
      第2項第2款、第7款規定，民事第一審審判案件為1年4月
      、第二審為2年，從寬推估本件停止執行之期間應為3年4
      月。故本件相對人因停止執行所可能受到之損害，係查封
      之不動產無從立時依法拍賣，依請求金額150萬元延遲受
      償所生之法定利息損失25萬元（計算式：1,500,000×5%
      ×(3+4/12)=250,000），為相對人因聲請人提起異議之訴
      ，因而停止執行致未能即時受償之損害額。是依前揭說明
      ，聲請人自應對相對人因停止強制執行可能遭受之上開損
      害提出擔保，爰酌定聲請人聲請本件停止執行應供擔保之
      金額為250,000元。
四、爰依強制執行法第18條第2項，裁定如主文。
中    華    民    國    99    年    8     月    11    日
                  民事第二庭    法  官  張麗娟
以上正本係照原本作成
如對本裁定抗告，應於收受裁定正本送達後10日內向本院提出抗
告狀，並繳納抗告裁判費新台幣1,000元整。
中    華    民    國    99    年    8     月    11    日
                                書記官  楊宗倫

司法院資訊處製作；財團法人民間司法改革基金會備份。
